---
title: "Teórica 4 - Módulo 3"
subtitle: "Regresión logística."
author: 
  - Diplomatura en Ciencias Sociales Computacionales y Humanidades Digitales (IDAES-UNSAM). Marzo/Abril 2023
  - Carolina Pradier y Guido Weksler
output: 
  html_document:
    toc: TRUE
    toc_float:
      toc_collapsed: true
    toc_depth: 3
    number_sections: true
    theme: readable
---

```{r setup, message=FALSE, warning=FALSE, include=FALSE, paged.print=FALSE}
knitr::opts_chunk$set(echo=TRUE, message=FALSE, warning=FALSE, tidy=FALSE,comment = FALSE,
                      fig.width=8)
```

```{r librerias, results='hide'}
library(tidyverse)
library(tidymodels)

options(dplyr.summarise.inform = FALSE)
options(scipen = 999)
```


## Práctica independiente   
- Levantar la base real llamada **base_EAUH_TNR**.     
- Crear una variable dicotómica "realiza_trabajo_doméstico" que tome los valores "Si" y "No" a partir de la variable original de **TIEMPO_TDNR**. *Ojo*: Necesitan crearla como un factor     
- Eliminen la variable **TIEMPO_TDNR**. 
- Exploren la base y elijan entre 3 o 5 variables que crean son las que mas influyen en la realizaci[on de trabajo domestico   
- Utilizar el set de training para construir 2 modelos de regresión logistica. Uno con las variables que elijieron y otro con todas las variables de la base.    
- Mostraer los coeficientes estimados para cada modelo. Interpretar el signo y su significatividad estadística. 
- Comparar la **performance** de ambos modelos para predecir en el dataset de testing.  

```{r include=FALSE}
set.seed(9180)
base_real<- readRDS(file = "fuentes/base_EAUH_TNR.RDS") %>% 
  mutate(realiza_trabajo_domestico = factor(
    ifelse(TIEMPO_TDNR == 0,
           yes = "No",
           no = "Si"))
    ) %>% 
  select(-TIEMPO_TDNR)

base_balanceada <- base_real %>% 
  group_by(realiza_trabajo_domestico) %>% 
  sample_n(size = 15000) %>% 
  ungroup()

base_b_spliteada<- initial_split(base_balanceada)
base_b_train<- training(base_b_spliteada)
base_b_test<- testing(base_b_spliteada)

log_model <- logistic_reg() %>% #Defino el tipo de modelo
  set_mode("classification") %>%  #el modo (regresión o clasificación)
  set_engine("glm")

modelo_1b <- log_model %>% 
  fit(realiza_trabajo_domestico ~ .,
      data = base_b_train)  

modelo_2b <- log_model %>% 
  fit(realiza_trabajo_domestico ~ horas_mercado+menores_hogar+CH04,
      data = base_b_train)  

tidy(modelo_1b)
```

```{r}
base_2modelosb<- base_b_test %>% select(realiza_trabajo_domestico) %>% 
bind_cols(predict(modelo_1b, base_b_test) %>% rename(pred_m1=.pred_class)) %>%  
bind_cols(predict(modelo_2b, base_b_test) %>% rename(pred_m2=.pred_class)) 

base_2modelosb %>% conf_mat(realiza_trabajo_domestico,pred_m1)
base_2modelosb %>% conf_mat(realiza_trabajo_domestico,pred_m2)
```

