---
title: "Práctica guíada 4 - Módulo 3"
subtitle: "Regresión logística."
author: 
  - Diplomatura en Ciencias Sociales Computacionales y Humanidades Digitales (IDAES-UNSAM). Marzo/Abril 2023
  - Carolina Pradier y Guido Weksler
output: 
  html_document:
    toc: TRUE
    toc_float:
      toc_collapsed: true
    toc_depth: 3
    number_sections: true
    theme: readable
---

```{r setup, message=FALSE, warning=FALSE, include=FALSE, paged.print=FALSE}
knitr::opts_chunk$set(echo=TRUE, message=FALSE, warning=FALSE, tidy=FALSE,comment = FALSE,
                      fig.width=8)
```

```{r librerias, results='hide'}
library(tidyverse)
library(tidymodels)
library(gtsummary)
library(modelsummary)
library(gt)

options(dplyr.summarise.inform = FALSE)
options(scipen = 999)
```


# Introducción     

Operemos con [Tidymodels](https://www.tidymodels.org/) para hacer un modelo de clasificación con el método de la regresión logística. Usaremos nuestra base de juguete de 200 datos ficticios, con la variable objetivo **realiza_trabajo_domestico**. Por ahora, tomaremos únicamente como variables explicativas las horas trabajadas en el mercado y el ingreso total familiar.    

Visualicemos previamente estos datos. 

```{r}
base_juguete <- readRDS(file = "fuentes/eut_juguete_clase4.RDS")
base_para_modelar <- base_juguete %>% 
  mutate(realiza_trabajo_domestico = factor(realiza_trabajo_domestico))
base_spliteada <-  initial_split(base_para_modelar,prop = 0.8)
base_train <-  training(base_spliteada)
base_test <-  testing(base_spliteada)

```


## Espacio de práctica (en clase)   
Supongan que les solicitan armar un modelo con una sola variable predictora de las disponibles. Entrenen *con un mismo training set* 2 modelos con un solo predictor (uno con cada una de las tres variables disponibles) y decidan cual es el que mejor pronostica la realización de TDNR en el *test set*. Pueden calcular solo el **accuracy**.
```{r, include=FALSE}
modelo_horas_mdo <- log_model %>% 
  fit(realiza_trabajo_domestico ~ horas_trabajo_mercado,
      data = base_train)  

modelo_ingreso <- log_model %>% 
  fit(realiza_trabajo_domestico ~ ingreso_familiar,
      data = base_train)  

modelo_menores <- log_model %>% 
  fit(realiza_trabajo_domestico ~ menores_hogar,
      data = base_train) 

```

```{r, include=FALSE}
base_3modelos<- base_test %>% select(realiza_trabajo_domestico) %>% 
bind_cols(predict(modelo_horas_mdo, base_test) %>% rename(pred_hs=.pred_class)) %>%  
bind_cols(predict(modelo_ingreso, base_test) %>% rename(pred_ing=.pred_class)) %>%  
bind_cols(predict(modelo_menores, base_test) %>% rename(pred_men=.pred_class))   

base_3modelos %>% accuracy(realiza_trabajo_domestico,pred_hs)
base_3modelos %>% accuracy(realiza_trabajo_domestico,pred_ing)
base_3modelos %>% accuracy(realiza_trabajo_domestico,pred_men)

base_3modelos %>% conf_mat(realiza_trabajo_domestico,pred_hs)
base_3modelos %>% conf_mat(realiza_trabajo_domestico,pred_ing)
base_3modelos %>% conf_mat(realiza_trabajo_domestico,pred_men)
```


## Práctica (indepte)         
- Levantar la base real llamada **base_EAUH_TNR**.     
- Crear una variable dicotómica "realiza_trabajo_doméstico" que tome los valores "Si" y "No" a partir de la variable original de **TIEMPO_TDNR**. *Ojo*: Necesitan crearla como un factor   
- Separar el dataset en train y test.       
- Utilizar el set de training para construir 2 modelos de regresión logistica con 3 variables predictoras cada uno.
- Mostraer los coeficientes estimados para cada modelo. Interpretar el signo y su significatividad estadística. 
- Comparar la **performance** de ambos modelos para predecir en el dataset de testing.  

```{r include=FALSE}
set.seed(9180)
base_real<- readRDS(file = "fuentes/base_EAUH_TNR.RDS") %>% 
  mutate(realiza_trabajo_domestico = factor(ifelse(TIEMPO_TDNR == 0,yes = "No",no = "Si")))


base_spliteada<- initial_split(base_real,
                               prop = 0.75)
base_train<- training(base_spliteada)
base_test<- testing(base_spliteada)

log_model <- logistic_reg() %>% #Defino el tipo de modelo
  set_mode("classification") %>%  #el modo (regresión o clasificación)
  set_engine("glm")

modelo_1 <- log_model %>% 
  fit(realiza_trabajo_domestico ~ horas_mercado+menores_hogar+NIVEL_ED,
      data = base_train)  

modelo_2 <- log_model %>% 
  fit(realiza_trabajo_domestico ~ horas_mercado+ingreso_indiv+CH04,
      data = base_train)  

modelo_1 %>% 
  tidy()

modelo_2 %>% 
  tidy()

modelsummary::modelsummary(
  list("log modelo 1 " = modelo_1,
       "log modelo 2 " = modelo_2)
  )

base_2modelos<- base_test %>% select(realiza_trabajo_domestico) %>% 
bind_cols(predict(modelo_1, base_test) %>% rename(pred_m1=.pred_class)) %>%  
bind_cols(predict(modelo_2, base_test) %>% rename(pred_m2=.pred_class)) 

base_2modelos %>% conf_mat(realiza_trabajo_domestico,pred_m1)
base_2modelos %>% conf_mat(realiza_trabajo_domestico,pred_m2)

##Tomar nota del desbalanceo de clases y la tendencia a pronosticar la clase mayoritaria#

```

```{r}
set.seed(18122022)


table(base_real$realiza_trabajo_domestico)

base_balanceada <- base_real %>% 
  group_by(realiza_trabajo_domestico) %>% 
  sample_n(size = 15000) %>% 
  ungroup()

base_b_spliteada<- initial_split(base_balanceada,
                               prop = 0.75,
                               strata = realiza_trabajo_domestico)
base_b_train<- training(base_b_spliteada)
base_b_test<- testing(base_b_spliteada)

log_model <- logistic_reg() %>% #Defino el tipo de modelo
  set_mode("classification") %>%  #el modo (regresión o clasificación)
  set_engine("glm")

modelo_1b <- log_model %>% 
  fit(realiza_trabajo_domestico ~ horas_mercado+menores_hogar+NIVEL_ED,
      data = base_b_train)  

modelo_2b <- log_model %>% 
  fit(realiza_trabajo_domestico ~ horas_mercado+ingreso_indiv+CH04,
      data = base_b_train)  

modelo_1b %>% 
  tidy()

modelo_2b %>% 
  tidy()

base_2modelosb<- base_b_test %>% select(realiza_trabajo_domestico) %>% 
bind_cols(predict(modelo_1b, base_b_test) %>% rename(pred_m1=.pred_class)) %>%  
bind_cols(predict(modelo_2b, base_b_test) %>% rename(pred_m2=.pred_class)) 

base_2modelosb %>% conf_mat(realiza_trabajo_domestico,pred_m1)
base_2modelosb %>% conf_mat(realiza_trabajo_domestico,pred_m2)


```

