---
title: "Practica independiente 5 - Módulo 3"
subtitle: "Regresión logística"
author: 
  - Diplomatura en Ciencias Sociales Computacionales y Humanidades Digitales (IDAES-UNSAM)
output: 
  html_document:
    toc: TRUE
    toc_float:
      toc_collapsed: true
    toc_depth: 3
    number_sections: true
    theme: readable
---

> Material elaborado originalmente por Carolina Pradier y Guido Weksler

```{r setup, message=FALSE, warning=FALSE, include=FALSE,}
knitr::opts_chunk$set(echo=TRUE, message=FALSE, warning=FALSE, tidy=FALSE,
                      fig.width=8)
```

# Practica Independiente    

- De forma similar a lo visto en clase, en el siguiente código tomamos la base real **base_EAUH_TNR**, creamos la variable binaria "realiza_trabajo_domestico", y tomamos una muestra de 7000 casos positivos y 7000 negativos para armar luego dos modelos (un KNN y una regresión logistica) con sólo dos variables explicativas (horas mercado y menores_hogar).          


```{r}
set.seed(8989)
library(tidymodels)
library(tidyverse)
library(gt)
base_real<- readRDS(file = "fuentes/base_EAUH_TNR.RDS")


base_muestra<- base_real  %>% 
  mutate(
    realiza_trabajo_domestico = factor(
      case_when(TIEMPO_TDNR > 0 ~ "Si",
                TIEMPO_TDNR == 0 ~ "No"),
      levels = c("Si","No"))) %>%    
  group_by(realiza_trabajo_domestico) %>% 
  sample_n(size = 7000,replace = F) %>% 
  select(realiza_trabajo_domestico,horas_mercado,menores_hogar) %>% 
  ungroup()

base_split  <- initial_split(base_muestra)
train_data <- training(base_split)
test_data <- testing(base_split) 

#Especifico modelo logistico y fiteo
lreg <- logistic_reg() %>% 
  fit(realiza_trabajo_domestico ~ ., data = train_data)

#Especifico modelo KNN y fiteo
knn <- nearest_neighbor(neighbors = 5) %>% 
  set_mode("classification") %>% 
  fit(realiza_trabajo_domestico ~ ., data = train_data)

#Creo lista de modelos fiteados
modelos <- list("logistica" = lreg,
                "KNN" = knn)
#Aumento el dataset de test con las predicciones de ambos modelos

base_test_preds <- imap_dfr(modelos,
                  augment, 
                  new_data = test_data, .id = "model")

#El dataset de testeo queda con esta pinta
sample_n(base_test_preds,10) %>% 
  gt()

```

- Acá se muestra la matriz de confusión para cada uno de los modelos estimados

```{r echo=FALSE}
#Si agrupo por modelo puedo crear la matriz de confusión al mismo tiempo para cada uno de ellos, pero queda almacenada como una lista
matrices_conf <- base_test_preds %>% 
  group_by(model) %>% 
  conf_mat(truth = realiza_trabajo_domestico,.pred_class)

names(matrices_conf$conf_mat) <- c("KNN","logistica")

matrices_conf$conf_mat
```

- ¿Hay algún modelo que sea definitivamente mejor que el otro? Calculen métricas para evaluarlo

```{r include=FALSE}
multi_metric <- metric_set(accuracy, sensitivity, specificity)

base_test_preds %>% 
  group_by(model) %>% 
  multi_metric(truth = realiza_trabajo_domestico,estimate = .pred_class)
```

- Suponga que el modelo en cuestión se utiliza para definir una política en la cual el Estado le otorga una transferencia de dinero a las personas que se estima que realizan trabajo doméstico no remunerado. Su jefe le aclara expresamente que **es preferible equivocarse y que la transferencia se otorge a personas que NO realizan trabajo doméstico respecto a equivocarse y que no se otorgue a quien SI realiza**.   

  - ¿Con cual de los modelos se quedaría?, ¿qué metrica resulta más importante para definir ello?
  
  - Una vez tomada la decisión sobre cual modelo elegir (KNN o logistica), le muestra la matriz de confusión a su jefe y este le plantea lo siguiente: **"El nivel de personas que realiza TDNR, pero no recibirían la transferencia dado este modelo  sigue siendo muy alto"**. ¿Que puede hacer con este mismo modelo para satisfacer la inquietud de su jefe? **Pista**: Miren la variable `.pred_class`, del data frame. **base_test_preds** Luego miren `.pred_Si` y `.pred_No`  ¿Cómo se está definiendo `.pred_class`?
  
```{r echo=TRUE}
#
```
  - Creen una nueva variable llamada "transferir" y tome los valores "Si" o "No". Traten de establecer una **regla de decisión** que satisfaga un poco mas la inquietud de su jefe. Luego recalculen la matriz de confusión y algunas de las metricas asociadas

```{r include=FALSE}
base_test_preds %>% 
  filter(model == "KNN") %>% 
  mutate(transferir = case_when(.pred_Si >= 0.25 ~  "Si",
                               .pred_Si < 0.25 ~  "No")) %>% 
  mutate(transferir = factor(transferir, levels=c("Si", "No"))) %>% 
  select(transferir, realiza_trabajo_domestico) %>% 
  conf_mat(truth = realiza_trabajo_domestico, 
           estimate = transferir)
```

