---
title: "Práctica 5 - Módulo 3"
subtitle: "Implementación de LASSO"
author: 
  - Diplomatura en Ciencias Sociales Computacionales y Humanidades Digitales (IDAES-UNSAM)
output: 
  html_document:
    toc: TRUE
    toc_float:
      toc_collapsed: true
    toc_depth: 3
    number_sections: true
    theme: readable
editor_options: 
  chunk_output_type: console
---

\> Material elaborado originalmente por Carolina Pradier, Guido Weksler y Valentín Álvarez.

```{r setup, message=FALSE, warning=FALSE, include=FALSE, paged.print=FALSE}
knitr::opts_chunk$set(
  echo = TRUE,
  message = FALSE,
  warning = FALSE,
  tidy = FALSE,
  fig.width = 8
)
```

```{r librerias, results='hide'}
library(tidyverse)
library(tidymodels)
library(gt)
library(kableExtra)
library(glmnet)
library(patchwork) # Visualizar múltiples plots juntos


options(dplyr.summarise.inform = FALSE, scipen = 999)
shape_values = c(4,1)
theme_set(theme_bw())
```

# Introducción

Este material está destinado a ver la implementación del método de regularización LASSO y analizar su performance de manera comparada a la regresión logística. A lo largo del material, repasaremos el enfoque de **train-test** y el trade off existente entre sesgo-varianza a la hora de definir los parámetros de los modelos.

## Retomando el ejemplo previo

A los fines de visualizar cómo opera el modelo, tomamos la base de juguete y vamos a continuar con el ejemplo de intentar clasificar a quienes realizan trabajo doméstico a partir de 2 predictores:

-   horas_trabajo_mercado

-   ingreso_familiar

```{r}
base_juguete <- readRDS(file = "fuentes/eut_juguete_clase4.RDS") %>%
  mutate(realiza_trabajo_domestico = factor(realiza_trabajo_domestico,
                                            levels = c("Si", "No")),
         horas_trabajo_mercado = as.numeric(horas_trabajo_mercado))

base_juguete %>%
  ggplot(
    aes(x = horas_trabajo_mercado,
        y = ingreso_familiar,
        shape = realiza_trabajo_domestico)
  ) +
  geom_point(size = 3)+
  scale_shape_manual(values=shape_values)

```

# LASSO

## En base completa

Aunque ya sabemos que no conviene modelar con la base completa, veamos que ocurre al hacerlo de esta manera, para luego pasar a hacer el train-test split.

<br>

Siguiendo con el lenguaje de tidymodels, para utilizar LASSO para un modelo de clasificación podemos aplicar `logistic_reg()`, cuyo parametro central es la penalidad que imponemos sobre los coeficientes. El parámetro `mixture = 1` es el que define que sea una regularización LASSO (cero sería _ridge_). El engine correspondiente es "glmnet".


```{r}
lasso_model <- logistic_reg(
    penalty = 0.1,
    mixture = 1
  ) %>% 
  set_engine("glmnet") %>% 
  set_mode("classification")
```

Armamos un workflow y estimamos. En nuestra receta vamos a incluir un paso para estandarizar las variables, que es importante por estar sumando coeficientes de variables distintas. 

```{r}
lasso_rec <- recipe(data = base_juguete,
                    formula = realiza_trabajo_domestico  ~ horas_trabajo_mercado +
                                         ingreso_familiar) %>% 
  step_normalize(all_predictors())

lasso_wflow <- workflow() %>% 
  add_model(lasso_model) %>% 
  add_recipe(lasso_rec)

lasso_fit <- lasso_wflow %>% 
  fit(data = base_juguete)

```

Veamos que ocurre con las predicciones (tomo 50 casos al azar)

```{r}
base_pred <- lasso_fit %>% 
  augment(base_juguete) 

set.seed(42)
base_pred %>% 
  select(realiza_trabajo_domestico,.pred_class,.pred_No,.pred_Si) %>% 
  sample_n(50)
```

<br>

Veamos ahora gráficamente todos los casos. Las predicciones correctas son aquellas en que las cruces están en rojo (realiza TDNR y predigo que lo realiza) y las que los circulos están en azul (no realiza TDNR y predigo que no lo hace).

```{r}
ggplot(
    base_pred,
    aes(
      x = horas_trabajo_mercado,
      y = ingreso_familiar,
      shape = realiza_trabajo_domestico,
      color = .pred_class
    )
  ) +
  geom_point(size = 3) +
  scale_shape_manual(values=shape_values)+
  scale_color_manual(values=c("red","blue"))
```

-   **¿Pueden imaginarse una frontera de decisión viendo el gráfico?**\
-   **¿Piensan que la regresión logística funciona mejor (respecto a otros modelos) cuando los grupos están bien separados o cuando hay mayor superposición?**


<br> **¿Que pasa a medida que aumentamos lambda?**

En la práctica no vamos a necesitar este paso, pero para respondernos esta pregunta podemos usar un loop para estimar el modelo para varios valores de lambda. 

```{r echo=FALSE}
base_juguete_loop <- base_juguete

coefs <- list()
lambdas <- c(0,0.01, 0.1, 0.2, 0.3, 2)

for (i in 1:length(lambdas)) {
  lasso_model_i <- logistic_reg(penalty = lambdas[i], 
                                mixture = 1) %>%
    set_engine("glmnet") %>%
    set_mode("classification")
  
  lasso_wflow_i <- workflow() %>% 
    add_recipe(lasso_rec) %>% 
    add_model(lasso_model_i)
  
  lasso_fit_i <-  lasso_wflow_i %>% 
    fit(data = base_juguete)
  
  preds <- lasso_fit_i %>% 
    predict(base_juguete_loop)

  base_juguete_loop[,paste0("lambda_",lambdas[i])] <-  preds
  
  coefs[[i]] <- lasso_fit_i %>% tidy()
  
  names(base_juguete_loop)[names(base_juguete_loop) == ".pred_class"] <-
    paste0("lambda_", lambdas[i])
  
}
```

Veamos qué pasó con los coeficientes.

```{r}
coefs
```

Ahora armamos un dataframe cómo para graficar y mostramos los resultados para cada valor del hiperparámetro.

```{r echo=FALSE}
base_juguete_loop %>%
  select(
    horas_trabajo_mercado,
    ingreso_familiar,
    realiza_trabajo_domestico,
    starts_with("lambda_")
  ) %>%
  pivot_longer(cols = starts_with("lambda_"),
               names_to = "lambda_elegido",
               values_to = ".pred_class") %>%
  ggplot(
    .,
    aes(
      x = horas_trabajo_mercado,
      y = ingreso_familiar,
      shape = realiza_trabajo_domestico,
      color = .pred_class
    )
  ) +
  geom_point(size = 3) +
  facet_wrap(vars(lambda_elegido))+
  scale_shape_manual(values=shape_values)+
  scale_color_manual(values=c("red","blue"))
```

## Aplicando train-test split 

Hacemos el tran-test split y aprovechamos nuestro workflow para estimar el modelo con la base recortada.

```{r}
# Split
set.seed(132)

base_split <- initial_split(base_juguete)
base_train <- training(base_split)
base_test <- testing(base_split)

# Estimo con train
lasso_fit_train <-  lasso_wflow %>% 
  fit(data = base_train)

```

Y ahora evaluamos la performance con datos nuevos.

```{r}
# Aplico a test
lasso_fit_test <- lasso_fit_train %>% 
  augment(base_test)

ggplot(
  lasso_fit_test,
  aes(
    x = horas_trabajo_mercado,
    y = ingreso_familiar,
    shape = realiza_trabajo_domestico,
    color = .pred_class
  )
) +
  geom_point(size = 3) +
  scale_shape_manual(values=shape_values)+
  scale_color_manual(values=c("red","blue"))

```


Repitamos para un lambda distinto. Primero armamos el nuevo modelo, luego reemplazamos el que teníamos en nuestro workflow.

```{r}
# Armo nuevo model
lasso_model2 <- logistic_reg(penalty = 0.3,
                             mixture = 1) %>% 
  set_mode("classification") %>% 
  set_engine("glmnet")

# Estimo con train
lasso_fit_train2 <-  lasso_wflow %>% 
  remove_model() %>% 
  add_model(lasso_model2) %>% 
  fit(data = base_train)
```

Ahora lo aplicamos a la base de test.

```{r}
# Aplico a test
lasso_fit_test2 <- lasso_fit_train2 %>% 
  augment(base_test)

ggplot(
  lasso_fit_test2,
  aes(
    x = horas_trabajo_mercado,
    y = ingreso_familiar,
    shape = realiza_trabajo_domestico,
    color = .pred_class
  )
) +
  geom_point(size = 3) +
  scale_shape_manual(values=shape_values)+
  scale_color_manual(values=c("red","blue"))
```


## Matriz de confusión y otras métricas

```{r}
cm <- conf_mat(data = lasso_fit_test,
               truth = realiza_trabajo_domestico,
               estimate = .pred_class )

suppressMessages(
  cm %>% autoplot("heatmap")+scale_fill_viridis_b(alpha = .3)
  )
```

```{r}
accuracy(data = lasso_fit_test,
         truth = realiza_trabajo_domestico,
         estimate = .pred_class)
```


# Regresión logística

Agreguemos una regresión logística (como la de la clase pasada).

```{r}
log_model <-  logistic_reg() %>%
  set_mode("classification") %>% 
  set_engine("glm")

log_fit <- log_model %>% 
  fit(formula = realiza_trabajo_domestico  ~ horas_trabajo_mercado +
                                             ingreso_familiar,
      data = base_train)

```


# Comparando modelos

Una de las potencialidades de **tidymodels** es que nos permite con mucha facilidad comparar métricas de cada uno de los modelos.\

Se crea una lista de todos los modelos a evaluar, puedo luego con la función `imap_dfr` pasar cada uno de estos modelos como argumento de la función **augment()** y así agregar las predicciones de cada modelo al set de testing.

```{r}
#Lista de modelos
modelos <- list("logistica" = log_fit,
                "lasso1" = lasso_fit_train,
                "lasso2" = lasso_fit_train2)

```

La función `imap_dfr` permite aplicar la función augment a una lista de modelos, considerando la data de evaluación (base_test).

```{r}
base_test_preds <- imap_dfr(modelos,
                            augment,
                            new_data = base_test,
                            .id = "model")

#Visualizando las columnas generadas
base_test_preds %>%
  select(model,
         realiza_trabajo_domestico,
         .pred_class,
         .pred_No,
         .pred_Si) %>% 
  sample_n(10)
```

La función **metric_set()** nos permite establecer un conjunto de metricas de interés que luego podemos aplicar sobre nuestros modelos para compararlos.

```{r}
multi_metric <- metric_set(accuracy, sensitivity, specificity)

```

Para aplicarlas a cada modelo hay que agrupar por modelo.

```{r}
base_test_preds %>%
  group_by(model) %>%
  multi_metric(truth = realiza_trabajo_domestico,
               estimate = .pred_class) %>% 
  arrange(.metric, .estimate)
```

# Visualmente

Luego de haber revisado las métricas, se encontraron diferencias en la performance de distintos modelos. En este punto, vamos a realizar una simulación de N observaciones para visualizar la frontera de decisión de cada uno de los modelos (decision boundary).

```{r, fig.width=10, fig.height=10}
source("plot_decision_boundary.R")
p_lasso <- plot_decision_boundary(
  data = base_juguete,
  model = lasso_fit,
  x_names = c("horas_trabajo_mercado", "ingreso_familiar"),
  y_name = "realiza_trabajo_domestico",
  n_points = 100,
  model_name = "Lasso (lambda=0.1)"
)

p_log <- plot_decision_boundary(
  data = base_juguete,
  model = log_fit,
  x_names = c("horas_trabajo_mercado", "ingreso_familiar"),
  y_name = "realiza_trabajo_domestico",
  n_points = 100,
  model_name = "Regresión logística"
)

wrap_elements(p_lasso) + wrap_elements(p_log)
```

Se observa que ambos modelos muestran una frontera de decisión lineal. Notar que, aunque son similares, no son iguales y por eso se observaban métricas diferentes en el punto anterior.

# Resumen

- Con LASSO podemos elegir el mejor entre múltiples modelos de regresión.

- Aplica tanto para regresión lineal como para regresión logística.

- Es importante normalizar las variables en la receta.

- Si no elegimos bien el hiperparámetro ( _lambda_ ) los resultados pueden ser decepcionantes. Para esto vamos a usar cross-validation.

