---
title: "Practica independiente 6 - Módulo 3"
subtitle: ""
author: 
  - Diplomatura en Ciencias Sociales Computacionales y Humanidades Digitales (IDAES-UNSAM).
output: 
  html_document:
    toc: TRUE
    toc_float:
      toc_collapsed: true
    toc_depth: 3
    number_sections: true
    theme: readable
---

> Material elaborado originalmente por Carolina Pradier y Guido Weksler

```{r setup, message=FALSE, warning=FALSE, include=FALSE,}
knitr::opts_chunk$set(
  echo = TRUE,
  message = FALSE,
  warning = FALSE,
  tidy = FALSE,
  fig.width = 8
)
```

**Importante** Esta práctica presenta un nivel de dificultad un poco alto. Está pensada para quienes quieran darse manija con las técnicas relativamente avanzadas vistas en la última clase. No es necesario que la hagan quienes no quieran/puedan y no deben preocuparse ahora si lo intentan y no sale.      

# Datos

De forma similar a lo visto en clase, en el siguiente código tomamos la base real **base_EAUH_TNR**, creamos la variable binaria "realiza_trabajo_domestico", y tomamos una muestra de 7000 casos positivos y 7000 negativos.


```{r}
set.seed(8989)
library(tidymodels)
library(tidyverse)
library(gt)
library(kknn) #Necesito esta libraría para hacer KKNN con variables categóricas
```


```{r}
base_real <- readRDS(file = "fuentes/base_EAUH_TNR.RDS")

base_muestra <- base_real  %>%
  mutate(realiza_trabajo_domestico = factor(
    case_when(TIEMPO_TDNR > 0 ~ "Si",
              TIEMPO_TDNR == 0 ~ "No"),
    levels = c("Si", "No")
  )) %>%
  group_by(realiza_trabajo_domestico) %>%
  sample_n(size = 7000, replace = F) %>%
  select(realiza_trabajo_domestico, horas_mercado, CH04, menores_hogar) %>%
  ungroup()
```

# Evaluando un KNN con k-fold cross-validation     

Dada `base_muestra`:    

- Creen 10 folds para aplicar cross-validation  

- Establezcan como receta que van a querer predecir la realización de trabajo domestico a partir de `CH04 (sexo)` y `menores_hogar`   

- Evaluen la capacidad de predicción un KNN (k=7) con la métrica de accuracy

```{r eval=FALSE, include=FALSE}
base_folds <- vfold_cv(data = base_muestra, v = 10)
```


```{r eval=FALSE, include=FALSE}
mi_modelo <- nearest_neighbor(neighbors = 7) %>%
  set_mode("classification")
```


```{r eval=FALSE, include=FALSE}
mi_formula_gral <- recipe(
  formula = realiza_trabajo_domestico ~ horas_mercado +
                                        CH04 + 
                                        menores_hogar,
  data =  base_muestra)
```


```{r eval=FALSE, include=FALSE}
validacion_fit <- fit_resamples(
  object       = mi_modelo, # Definición de mi (mis) modelos
  preprocessor = mi_formula_gral, # Formula a aplicar
  resamples    = base_folds, # De donde saco las particiones
  metrics      = metric_set(accuracy), # Mètricas a evaluar
  control      = control_resamples(save_pred = TRUE) # Guardar predicciones
)
```

```{r eval=FALSE, include=FALSE}
validacion_fit %>% 
  collect_metrics()
```

# Tuneando un KNN   

A partir de este código, intenten encontrar el mejor valor para el parametro K. Tengan en cuenta tanto el accuracy, specificity y sensitivity   

```{r}
knn_a_tunear <- nearest_neighbor(neighbors = tune()) %>% 
  set_mode("classification") 
```

```{r eval=FALSE, include=FALSE}
#Creamos el workflow y agregamos la receta y el modelo
workflow_tuneo <- workflow() %>%
  add_recipe(mi_formula_gral) %>% 
  add_model(knn_a_tunear)
```

```{r eval=FALSE, include=FALSE}
#Creamos una grilla con los valores que queremos evaluar
mi_grilla <- tibble(neighbors = 1:10)

#Con la función tune_grid() probamos los distintos parametros
tune_res <- tune_grid(
  object = workflow_tuneo,
  resamples = base_folds, 
  grid = mi_grilla,
  metrics = metric_set(accuracy,sensitivity,specificity)
)
```

```{r eval=FALSE, include=FALSE}
collect_metrics(tune_res)
```

```{r eval=FALSE, include=FALSE}
autoplot(tune_res)
```

